# 求助陈版：公司迁移导致银行存款受限

提问人：jianfei1302 时间：2022-07-09 17:49:17
求助陈版：因业务需要，公司跨省迁移，导致银行存款在报告期日受限，该如何列示？现金流主表该放在哪个项目？现金流附表该放在哪里？

回答人：chenyiwei
建议在受限时作为“支付其他与经营活动有关的现金”，解除限制时作为“收到其他与经营活动有关的现金”。现金流量表补充资料中作为经营性应收项目的增减变动处理。